臺灣板橋地方法院刑事判決             100年度易字第2962號
公  訴  人  臺灣板橋地方法院檢察署檢察官
被      告  李敬賢
            周家宏
            周陳秀鳳
上列被告因傷害等案件，經檢察官提起公訴（100年度偵字第173
88號），本院判決如下：
    主  文
本件公訴不受理。
    理  由
一、公訴意旨略以：被告李敬賢與被告周家宏之母周陳秀鳳係鄰
    居，被告周家宏於民國100 年5 月17日18時58分許前數分鐘
    ，將其所駕駛之自用小客車停在新北市○○區○○路3 段10
    巷37弄17號前之巷口，適被告李敬賢駕駛自用小客車返家欲
    倒車進入上開巷弄車庫，要求被告周家宏移動車輛，雙方因
    而發生口角，被告周家宏於李敬賢倒車時尾隨而至尋釁，並
    向被告李敬賢恫稱: 「想打你很久了」等語，被告李敬賢即
    向被告周家宏警告稱：「這是我家，你要敢進來我就告你」
    等語，被告周家宏仍基於侵入住居及傷害他人身體之犯意，
    未經許可，強行侵入被告李敬賢屋內庭院徒手追打被告李敬
    賢，被告李敬賢亦基於基於傷害他人身體之犯意，徒手反擊
    毆打被告周家宏，被告周陳秀鳳聽聞發覺上情後，在被告李
    敬賢住處大門外敲門呼喊，被告周家宏趁隙將被告李敬賢住
    處大門打開，被告周陳秀鳳進入屋內（侵入住居部分，業經
    檢察官另為不起訴處分），竟基於傷害他人身體之犯意，持
    鑰匙戳擊被告李敬賢背部及右手前臂，被告李敬賢之母李張
    秋子聞聲查看，看見上開爭執情形，即呼喊鄰人協助，被告
    周家宏、周陳秀鳳始行離去。被告李敬賢因而受有頭皮及前
    額挫傷磨損、後背表淺損傷、右前臂及左手表淺損傷之傷害
    ，被告周家宏則受有右上顎中央門齒（磁牙冠）斷裂、下唇
    軟組織傷口、肘及前臂挫傷之傷害。因認被告李敬賢、周家
    宏及周陳秀鳳3 人均涉犯刑法第277 條第1 項傷害罪嫌，被
    告周家宏另涉犯同法第306 條第1 項之侵入住宅罪嫌。
二、按刑法第287 條、第308 規定，同法第277 條第1 項之傷害
    罪及第306 條第1 項之侵入住宅罪須告訴乃論。又告訴乃論
    之罪，告訴人於第一審辯論終結前，得撤回其告訴；告訴經
    撤回者，法院應諭知不受理之判決，並得不經言詞辯論為之
    ，刑事訴訟法第238 條第1 項及同法第303 條第3 款、第30
    7 條亦定有明文。
三、經查，被告李敬賢、周家宏、周陳秀鳳3 人因傷害等案件，
    經檢察官提起公訴，認被告係分別犯刑法第277 條第1 項、
    第306 條第1 項等之罪。茲告訴人李敬賢、周家宏業於100
    年8 月22日在新北市中和區調解委員會與被告調解成立，並
    具狀撤回對被告3 人之傷害、侵入住宅等告訴，有調解筆錄
    及撤回告訴狀等在卷可佐，揆諸前開說明，爰不經言詞辯論
    ，逕為諭知不受理之判決。
據上論斷，應依刑事訴訟法第303 條第3 款、第307 條，判決如
主文。
中    華    民    國   100    年    9     月    6     日
                  刑事第九庭  法  官  鄭凱文
上列正本證明與原本無異。
如不服本判決，應於判決送達後10日內敘明上訴理由，向本院提
出上訴狀 (應附繕本) ，上訴於臺灣高等法院。其未敘述上訴理
由者，應於上訴期間屆滿後20日內向本院補提理由書「切勿逕送
上級法院」。
                              書記官  陳語嫣
中    華    民    國  100     年    9     月    7    日